臺灣新北地方法院三重簡易庭小額民事判決
111年度重小字第669號
原      告  磊豐國際資產管理股份有限公司

法定代理人  張司政  
訴訟代理人  廖柏宇  
被      告  卓于晴

上列當事人間請求給付分期付款買賣價金事件，本院於民國111
年3月31日言詞辯論終結，判決如下：
　　主　    文
一、被告應給付原告新臺幣（下同）9,300元，及自民國94年12
    月6日起至清償日止，按年息6％計算之利息，暨違約金1元。
二、原告其餘之訴駁回。
三、訴訟費用1,000元由被告負擔。
四、本判決原告勝訴部分得假執行。
    事實及理由
一、原告主張：被告前向原債權人聲寶股份有限公司（下稱聲寶
    公司）分期付款購買家電用品，並簽發發票日為民國90年7
    月4日，票面金額分別為21,300元、11,300元，到期日第1期
    於90年7月4日支付2,850元、1,850元、第2期至第10期自90
    年8月起至91年4月止每月5日支付2,050元、1,050元，逾期
    自遲延日起按年利6釐計付利息，並按每百元日息5分計付違
    約金之本票2紙。詎被告未依約按期給付價款，尚欠本金9,3
    00元及遲延利息未清償，嗣聲寶公司將前開債權讓與法商佳
    信銀行股份有限公司臺北分公司，該公司再將前開債權讓與
    原告，為此依票據、債權讓與之法律關係提起本訴等語。並
    聲明：被告應給付原告9,300元，及自94年12月6日起至清償
    日止，按年息6%計算之利息，暨自94年12月6日起至清償日
    止，按年息18.25%計算之違約金。
二、被告未於言詞辯論期日到場，亦未提出書狀作何答辯。
三、經查，原告主張之事實，業據提出與所述相符之本票、資產
    買賣契約書、債權讓與證明書、登報資料等件為證，且被告
    經合法通知又未提出任何書狀或於言詞辯論期日到場爭執，
    堪信為真實。從而，原告依票據、債權讓與法律關係請求被
    告給付如主文第1項所示，為有理由，應予准許。
四、惟按約定之違約金過高者，法院得減至相當之數額，民法第
    252條所明定。且按當事人約定契約不履行之違約金過高者
    ，法院固得依民法第252條以職權減至相當之數額，惟是否
    相當仍須依一般客觀事實、社會經濟狀況及當事人所受損害
    情形，以為酌定標準，而債務已為一部履行者，亦得比照債
    權人所受利益減少其數額，為最高法院49年台上字第807 號
    裁判闡釋甚明。審諸被告未清償債務，對原告而言僅受有利
    息之損失，則原告請求之違約金顯屬偏高，應均酌減為1元
    ，始屬適當。
五、本件係適用小額訴訟程序，所為被告敗訴之判決，依民事訴
    訟法第436條之20規定，應依職權宣告假執行。
六、訴訟費用負擔之依據：民事訴訟法第79條、第436條之19第1
    項規定，確定訴訟費用之負擔如主文第3項所示。
中    華    民    國   111    年    4     月    21    日
　　　　　　　　　三重簡易庭  法  官  王凱俐
以上為正本係照原本作成。
對於本件判決如有不服，應於收受送達後20日內向本院提出上訴
書狀，上訴於本院合議庭，並按他造當事人之人數附具繕本。當
事人之上訴，非以判決違背法令為理由不得為之，上訴狀應記載
上訴理由，表明下列各款事項：
（一）原判決所違背之法令及其具體內容。
（二）依訴訟資料可認為原判決有違背法令之具體事實。
如未於上訴後20日內補提合法上訴理由書，法院得逕以裁定駁回
上訴。
中    華    民    國   111    年    4     月    21    日
                          　　書記官